【裁判字號】    97,上易,2798
【裁判日期】    971120
【裁判案由】    竊盜
【裁判全文】
臺灣高等法院刑事判決                97年度上易字第2798號
    上  訴  人
    即  被  告  林偉辰
上列上訴人因竊盜等案件，不服臺灣臺北地方法院97年度易字第
2365號，中華民國97年9月30日第一審判決（起訴案號：臺灣臺
北地方法院檢察署97年度偵字第15610號），提起上訴，本院判
決如下：
    主  文
上訴駁回。
    理  由
一、按不服地方法院之第一審判決而上訴者，應向管轄第二審之
    高等法院為之。上訴書狀應敘述具體理由。上訴書狀未敘述
    上訴理由者，應於上訴期間屆滿後20日內補提理由書於原審
    法院，逾期未補提者，原審法院應定期間先命補正。第二審
    法院認為上訴書狀未敘述理由或上訴有第362條前段之情形
    者，應以判決駁回之，但其情形可以補正而未經原審法院命
    其補正者，審判長應定期間先命補正。刑事訴訟法第361條
    、第367條，分別定有明文。所謂不服第一審判決之具體理
    由，必係依據卷內既有訴訟資料或提出新事證，指摘或表明
    第一審判決有何採證認事、用法或量刑等足以影響判決本旨
    之不當或違法，而構成應予撤銷之具體事由，始克當之（例
    如：依憑證據法則具體指出所採證據何以不具證據能力，或
    依憑卷證資料，明確指出所為證據證明力之判斷如何違背經
    驗、論理法則）；倘僅泛言原判決認定事實錯誤、違背法令
    、量刑失之過重或輕縱，而未依上揭意旨指出具體事由，或
    形式上雖已指出具體事由，然該事由縱使屬實，亦不足以認
    為原判決有何不當或違法者（例如：對不具有調查必要性之
    證據，法院未依聲請調查亦未說明理由，或援用證據不當，
    但除去該證據仍應為同一事實之認定），皆難謂係具體理由
    ，俾與第二審上訴制度旨在請求第二審法院撤銷、變更第一
    審不當或違法之判決，以實現個案救濟之立法目的相契合，
    並節制濫行上訴（最高法院97年度臺上字第892號判決參照
    ）。是以上訴人之上訴書狀或補提之上訴理由書，雖有敘述
    上訴理由，惟並未具體敘述第一審判決有上述違法、不當情
    形，即與未敘述具體理由無異，其所為上訴，即不符合上訴
    之法定要件。
二、本件上訴人即被告甲○○不服原判決，於民國97年10月13日
    提起第二審上訴，其上訴理由略以：(一)依刑法第57條規定，
    科刑時應以行為人之責任為基礎，並審酌一切情狀，尤應注
    意下列事項，為科刑輕重之標準：四、犯罪行為人之生活狀
    況。六、犯罪行為人之智識程度。十、犯罪後之態度。(二)依
    刑法第59條規定，犯罪之情狀顯可憫恕，認科以最低度刑仍
    嫌過重者，得酌量減輕其刑。(三)被告年僅23歲，領有殘障手
    冊，且為初犯，尚有年僅4歲幼女1名，如判刑過重，恐導致
    被告無法行扶養及教育幼女之義務，懇請從輕量刑等語。
三、本件原審經審理結果，認為：(一)訊據被告甲○○對於其意圖
    為自己不法之所有，於民國97年4月21日晚間9時許，在臺北
    縣新店市○○路96號旁空地，持其所攜帶且為其所有，客觀
    上可為兇器使用之鉗子1支、鐵鎚1支、扳手3支，及六角套
    筒24個，竊取劉水標所有停放於該處，車牌號碼SD—5210號
    自用小客貨車之觸媒轉換器1支；另意圖為自己不法之所有
    ，於同日晚間10時30分許，在臺北縣深坑鄉○○○○道附近
    ，以相同手法，竊取不詳車牌號碼車輛之觸媒轉換器一支。
    嗣於同年6月13日上午3時50分許，在臺北縣汐止市○○路○
    段238巷口，為警於其所乘坐車牌號碼5273—TK號自用小客
    車內查獲前開觸媒轉換器2支，並扣得前開鉗子1支、鐵鎚1
    支、扳手3支、六角套筒24個等情坦承不諱（見原審卷第28
    頁反面），並有車牌號碼SD—5210號自用小客貨車車籍資料
    在卷可稽（見臺灣士林地方法院檢察署97年度偵字第8209號
    偵查卷第25頁），復有鉗子1支、鐵鎚1支、扳手3支、六角
    套筒24個扣案可資佐證，足見被告任意性自白與事實相符。
    本案事證明確，被告加重竊盜犯行，均堪認定，應予依法論
    科。(二)按刑法第321條第1項第3款之攜帶兇器竊盜罪，係以
    行為人攜帶兇器竊盜為其加重條件，此所謂兇器，其種類並
    無限制，凡客觀上足對人之生命、身體、安全構成威脅，具
    有危險性之兇器均屬之，且祇須行竊時攜帶此種具有危險性
    之兇器為已足，並不以攜帶之初有行兇之意圖為必要（最高
    法院79年臺上字第5253號判例參照）。扣案鉗子、鐵鎚、扳
    手均屬金屬製品，質硬而型尖，屬足以殺傷人生命、身體之
    器械，顯為具有危險性之兇器。核被告所為，均係犯刑法第
    321條第1項第3款攜帶兇器竊盜罪。又被告所犯上開2罪，犯
    意各別，行為互殊，應予分論併罰。爰審酌被告正值青年，
    不思以正途取財，竟攜帶兇器竊取他人財物，所為損害被害
    人，且危害社會治安甚鉅，惟其犯罪後尚能坦承犯行，及其
    犯罪之動機、手段、目的、生活狀況、智識程度、所竊取財
    物之價值等一切情狀，各量處有期徒刑6月及有期徒刑7月，
    應執行有期徒刑10月。核原審判決既已詳細記載認定被告犯
    罪之證據及理由，並已審酌關於刑法第57條科刑之一切情狀
    ，在適法範圍內行使其量刑之裁量權，核無違法或不當之情
    形。被告上訴理由，指摘原審量刑不當，卻未能具體指摘原
    判決於認定事實，適用法律及量刑等項有何違法或不當，自
    非屬上訴第二審之具體理由，揆諸上揭意旨，本件上訴顯不
    合法定程式，應予駁回，並不經言詞辯論為之。
四、據上論斷，應依刑事訴訟法第367條前段、第372條，判決如
    主文。
中    華    民    國    97    年    11    月    20    日
                  刑事第十四庭  審判長法  官 陳志洋
                                      法  官 謝靜慧
                                      法  官 梁耀鑌
以上正本證明與原本無異。
不得上訴。
                                      書記官 莊淑茹
中    華    民    國    97    年    11    月    24    日


司法院資訊處製作；財團法人民間司法改革基金會備份。
